臺灣新竹地方法院刑事宣示判決筆錄
111年度易字第350號
公  訴  人  臺灣新竹地方檢察署檢察官
被      告  張繼中


選任辯護人  賴淑芬律師
            朱庭儀律師
被      告  李坤儐


選任辯護人  林煒倫律師
被      告  林士涵




選任辯護人  葉偉立律師
上列被告等因違反臺灣地區與大陸地區人民關係條例等案件，經
檢察官提起公訴（110年度偵字第13597號）後，聲請改依協商程
序而為判決，本院於中華民國111年8月19日上午10時，在本院刑
事第8法庭宣示判決，出席職員如下：
                                          法  官  江宜穎
                                  書記官  蕭妙如
                                  通  譯  黃雅婷
法官起立朗讀判決主文、犯罪事實要旨、處罰條文、附記事項及
告以上訴限制、期間並提出上訴狀之法院，且諭知記載其內容：
一、主  文：
　　張繼中共同犯臺灣地區與大陸地區人民關係條例第九十三條
    之二第一項前段之非法為業務活動罪，處有期徒刑伍月，如
    易科罰金，以新臺幣壹仟元折算壹日。扣案如附表編號1至3
    0所示之物均沒收。
　　李坤儐共同犯臺灣地區與大陸地區人民關係條例第九十三條
    之二第一項前段之非法為業務活動罪，處有期徒刑參月，如
    易科罰金，以新臺幣壹仟元折算壹日。緩刑貳年，並應於本
    判決確定之翌日起壹年內，向公庫支付新臺幣貳拾萬元。
　　林士涵共同犯臺灣地區與大陸地區人民關係條例第九十三條
    之二第一項前段之非法為業務活動罪，處有期徒刑參月，如
    易科罰金，以新臺幣壹仟元折算壹日。緩刑貳年，並應於本
    判決確定之翌日起壹年內，向公庫支付新臺幣拾伍萬元。
二、犯罪事實要旨：
　　張繼中、李坤儐、林士涵明知南京藍洋智能科技有限公司（
    Blue Ocean Smart System Limited，下稱南京藍洋公司）
    係大陸地區之營利事業，主要從事人工智慧（AI）晶片設計
    ，非經主管機關經濟部投資審議委員會（以下簡稱投審會）
    許可，並在臺灣地區設立分公司或辦事處，不得在臺從事業
    務活動，詎張繼中、李坤儐、林士涵竟基於使南京藍洋公司
    未經許可即在臺灣地區從事業務活動之犯意聯絡，各為下列
    犯行：
　㈠張繼中於民國108年2月間，為迴避法令及投審會之許可程序
    ，使南京藍洋公司得在臺灣從事人才招募及晶片研發設計業
    務，遂商請不知情之胞兄張繼光（另經臺灣新竹地方檢察署
    檢察官以110年度偵字第13597號為不起訴處分確定）擔任臺
    灣藍海智能系統有限公司（下稱臺灣藍海公司）之登記負責
    人，並由張繼中於108年3月26日陪同張繼光至中國信託商業
    銀行股份有限公司寶山分行申設臺灣藍海公司籌備處帳戶，
    張繼中復於108年4月11日，向豐邑建設股份有限公司承租新
    竹縣○○市○○○街000號3樓之1、3樓之2及3樓之3作為臺灣藍海
    公司之辦公處所，俟張繼光於108年4月26日匯款新臺幣20萬
    元至上開中信銀行寶山分行帳戶後，即由張繼中辦理臺灣藍
    海公司申請設立登記事宜，嗣經濟部中部辦公室於108年5月
    2日核准登記，張繼中即擔任臺灣藍海公司總經理，為實際
    負責人及與南京藍洋公司總裁羅強（John Rowland）、執行
    長李力游聯繫之窗口，負責綜理公司所有事務、財務、人力
    資源管理，並陸續招募多名員工。
　㈡李坤儐於108年初間，經南京藍洋公司總裁羅強（John Rowla
    nd）、執行長李力游招募加入南京藍洋公司，羅強（John R
    owland）要求李坤儐帶領在臺灣之IC設計工作團隊，嗣李坤
    儐於108年5月23日自芯道互聯有限公司離職後，即至臺灣藍
    海公司辦公處所上班，為臺灣藍海公司硬體部門IC設計研發
    團隊最高主管，替南京藍洋公司在臺灣招募、面試員工，組
    成研發團隊，將研發進度及成果回傳至南京藍洋公司之伺服
    器，並直接向羅強（John Rowland）報告工作狀況。
　㈢林士涵於109年6月間，進入臺灣藍海公司工作，擔任軟體部
    門設計研發團隊最高主管，替南京藍洋公司在臺灣招募、面
    試員工，組成研發團隊，將研發進度及成果回傳至南京藍洋
    公司之伺服器。嗣於110年8月20日法務部調查局新北市調查
    處持本院核發之搜索票，至新竹縣○○市○○○街000號3樓之1、
    3樓之2及3樓之3臺灣藍海公司辦公處所、及張繼中位在新竹
    縣○○市○○路0段000號20樓之住所執行搜索，並分別扣得如附
    表編號1至30所示之物，因而查悉上情。　
三、處罰條文：
　　臺灣地區與大陸地區人民關係條例第93條之2第1項。
四、附記事項：
　㈠按供犯罪所用、犯罪預備之物或犯罪所生之物，屬於犯罪行
    為人者，得沒收之；前2項之沒收，於全部或一部不能沒收
    或不宜執行沒收時，追徵其價額，刑法第38條第2項前段、
    第4項分別定有明文。查附表編號1至28所示之物，均係在臺
    灣藍海公司之辦公處所查扣，而附表編號29、30所示之文件
    資料、手機，則係至被告張繼中之住所扣案等情，此有法務
    部調查局新北市調查處110年8月20日搜索扣押筆錄、扣押物
    品目錄表各2份（見臺灣新竹地方檢察署110年度偵字第1359
    7號卷【下稱偵13597號卷】二第65頁至第67頁、第69頁至第
    71頁、第73頁至第75頁、第77頁）附卷可稽，衡以被告張繼
    中於本院準備程序中曾經供稱：該公司相關設備、資金都是
    由我出資處理等語（見本院卷第90頁），是依前揭各該物品
    之查扣地點，該等扣案物應均為被告張繼中所有應已無疑義
    ；再各該扣案物之內容，實為臺灣藍海公司或被告張繼中為
    臺灣藍海公司從事業務活動所生或所用之物，是核其等性質
    當屬被告張繼中所有、供本案犯罪所用或所生之物，嗣經公
    訴人與被告張繼中暨其辯護人說明後，其等達成如主文所示
    宣告沒收之協商合意，本院自當依此宣告沒收。
  ㈡至本案固另扣得附表編號31所示之手機1支，然該手機為不知
    情之第三人張繼光所有，業經其說明在卷（見臺灣新竹地方
    檢察署110年度他字第928號卷第80頁），卷內復無資料顯示
    或經公訴人指出與被告張繼中等本案犯行具有關連性，本院
    自無從依上開規定宣告沒收之，附此敘明。
五、協商判決除有刑事訴訟法第455條之4第1項第1款於本訊問程
    序終結前，被告撤銷協商合意或檢察官撤回協商聲請者；第
    2款被告協商之意思非出於自由意志者；第4款被告所犯之罪
    非第455條之2第1項所定得以協商判決者；第6款被告有其他
    較重之裁判上一罪之犯罪事實者；第7款法院認應諭知免刑
    或免訴、不受理者情形之一，及違反同條第2項「法院應於
    協商合意範圍內為判決；法院為協商判決所科之刑，以宣告
    緩刑或2年以下有期徒刑、拘役或罰金為限」之規定者外，
    檢察官與被告均不得上訴。
六、如有前項得上訴之情形，得自收受宣示判決筆錄送達之日起
    20日內，向本院提出上訴書狀，上訴於第二審法院。
本案經檢察官蔡宜臻提起公訴，檢察官劉正祥到庭執行職務。
中　　華　　民　　國　　111 　年　　8 　　月　　19　　日
                  刑事第二庭    書記官  蕭妙如
                                法  官  江宜穎
以上筆錄正本係照原本作成。
中　　華　　民　　國　　111 　年　　8 　　月　　19　　日
                                書記官  蕭妙如
附錄本案論罪科刑法條：
臺灣地區與大陸地區人民關係條例第93條之2
違反第40條之1第1項規定未經許可而為業務活動者，處行為人1
年以下有期徒刑、拘役或科或併科新臺幣15萬元以下罰金，並自
負民事責任；行為人有二人以上者，連帶負民事責任，並由主管
機關禁止其使用公司名稱。
違反依第40條之1第2項所定辦法之強制或禁止規定者，處新臺幣
2萬元以上10萬元以下罰鍰，並得限期命其停止或改正；屆期未
停止或改正者，得連續處罰。

臺灣地區與大陸地區人民關係條例第40條之1
大陸地區之營利事業，非經主管機關許可，並在臺灣地區設立分
公司或辦事處，不得在臺從事業務活動；其分公司在臺營業，準
用公司法第9條、第10條、第12條至第25條、第28條之1、第388
條、第391條至第393條、第397條、第438條及第448條規定。
前項業務活動範圍、許可條件、申請程序、申報事項、應備文件
、撤回、撤銷或廢止許可及其他應遵行事項之辦法，由經濟部擬
訂，報請行政院核定之。

附表：
編號 名稱及數量 是否沒收 備註 1 臺灣藍海公司辦公室位置圖1份 是 ①本院保管字號：111年度院保字第250號編號1，扣押物品清單見本院卷第37頁。 ②法務部調查局新北調查處扣押物品目錄表編號A-1號。　 2 林士涵相關文件資料3冊 是 ①本院保管字號：111年度院保字第250號編號2，扣押物品清單見本院卷第37頁。 ②法務部調查局新北調查處扣押物品目錄表編號A-2-1至A-2-3號。　 3 王昱勛相關文件資料1冊 是 ①本院保管字號：111年度院保字第250號編號3，扣押物品清單見本院卷第37頁。 ②法務部調查局新北調查處扣押物品目錄表編號A-3號。 4 吳宗祐相關文件資料2冊 是 ①本院保管字號：111年度院保字第250號編號4，扣押物品清單見本院卷第37頁。 ②法務部調查局新北調查處扣押物品目錄表編號A-4-1至A-4-2號。 5 陳必鋼相關文件資料2冊 是 ①本院保管字號：111年度院保字第250號編號5，扣押物品清單見本院卷第37頁。 ②法務部調查局新北調查處扣押物品目錄表編號A-5-1至A-5-2號。 6 謝百擧相關文件資料1冊 是 ①本院保管字號：111年度院保字第250號編號6，扣押物品清單見本院卷第37頁。 ②法務部調查局新北調查處扣押物品目錄表編號A-6號。 7 孟書筠相關文件資料1冊 是 ①本院保管字號：111年度院保字第250號編號7，扣押物品清單見本院卷第37頁。 ②法務部調查局新北調查處扣押物品目錄表編號A-7號。 8 周建佑相關文件資料1冊 是 ①本院保管字號：111年度院保字第250號編號8，扣押物品清單見本院卷第38頁。 ②法務部調查局新北調查處扣押物品目錄表編號A-8號。 9 李致賢相關文件資料1冊 是 ①本院保管字號：111年度院保字第250號編號9，扣押物品清單見本院卷第38頁。 ②法務部調查局新北調查處扣押物品目錄表編號A-9號。 10 陳信勳相關文件資料1冊 是 ①本院保管字號：111年度院保字第250號編號10，扣押物品清單見本院卷第38頁。 ②法務部調查局新北調查處扣押物品目錄表編號A-10號。 11 聘僱契約2冊 是 ①本院保管字號：111年度院保字第250號編號11，扣押物品清單見本院卷第38頁。 ②法務部調查局新北調查處扣押物品目錄表編號A-11-1至A-11-2號。 12 臺灣藍海公司員工資料1冊 是 ①本院保管字號：111年度院保字第250號編號12，扣押物品清單見本院卷第38頁。 ②法務部調查局新北調查處扣押物品目錄表編號A-12號。 13 臺灣藍海公司報銷及付款制度文件1冊 是 ①本院保管字號：111年度院保字第250號編號13，扣押物品清單見本院卷第38頁。 ②法務部調查局新北調查處扣押物品目錄表編號A-13號。 14 孟書筠電子郵件資料1冊 是 ①本院保管字號：111年度院保字第250號編號14，扣押物品清單見本院卷第38頁。 ②法務部調查局新北調查處扣押物品目錄表編號A-14號。 15 孟書筠筆記本1冊 是 ①本院保管字號：111年度院保字第250號編號15，扣押物品清單見本院卷第39頁。 ②法務部調查局新北調查處扣押物品目錄表編號A-15號。 16 電腦設備（孟書筠公務筆電【HP】，含電源線）1台 是 ①本院保管字號：111年度院保字第250號編號16，扣押物品清單見本院卷第39頁。 ②法務部調查局新北調查處扣押物品目錄表編號A-16號。 17 應徵者資料1冊（李坤儐）1冊 是 ①本院保管字號：111年度院保字第250號編號17，扣押物品清單見本院卷第39頁。 ②法務部調查局新北調查處扣押物品目錄表編號A-17號。 18 電腦設備（李坤儐公務筆電，含電源線）1台 是 ①本院保管字號：111年度院保字第250號編號18，扣押物品清單見本院卷第39頁。 ②法務部調查局新北調查處扣押物品目錄表編號A-18號。 19 臺灣藍海公司財務等資料文件1冊 是 ①本院保管字號：111年度院保字第250號編號19，扣押物品清單見本院卷第39頁。 ②法務部調查局新北調查處扣押物品目錄表編號A-19號。 20 臺灣藍海公司110年6月會計傳票4冊 是 ①本院保管字號：111年度院保字第250號編號20，扣押物品清單見本院卷第39頁。 ②法務部調查局新北調查處扣押物品目錄表編號A-20-1至A-20-4號。 21 臺灣藍海公司張繼中工作證明1冊 是 ①本院保管字號：111年度院保字第250號編號21，扣押物品清單見本院卷第39頁。 ②法務部調查局新北調查處扣押物品目錄表編號A-21號。 22 羅強等人名片3張 是 ①本院保管字號：111年度院保字第250號編號22，扣押物品清單見本院卷第40頁。 ②法務部調查局新北調查處扣押物品目錄表編號A-22號。 23 文件資料4冊 是 ①本院保管字號：111年度院保字第250號編號23，扣押物品清單見本院卷第40頁。 ②法務部調查局新北調查處扣押物品目錄表編號A-23-1至A-23-4號。 24 林雪芳電腦資料光碟1片 是 ①本院保管字號：111年度院保字第250號編號24，扣押物品清單見本院卷第40頁。 ②法務部調查局新北調查處扣押物品目錄表編號A-24號。 25 張繼中電腦資料光碟1片 是 ①本院保管字號：111年度院保字第250號編號25，扣押物品清單見本院卷第40頁。 ②法務部調查局新北調查處扣押物品目錄表編號A-25號。 26 林士涵電腦資料光碟1片 是 ①本院保管字號：111年度院保字第250號編號26，扣押物品清單見本院卷第40頁。 ②法務部調查局新北調查處扣押物品目錄表編號A-26號。 27 楊雅婷電腦資料光碟1片 是 ①本院保管字號：111年度院保字第250號編號27，扣押物品清單見本院卷第40頁。 ②法務部調查局新北調查處扣押物品目錄表編號A-27號。 28 伺服器資料光碟1片 是 ①本院保管字號：111年度院保字第250號編號28，扣押物品清單見本院卷第40頁。 ②法務部調查局新北調查處扣押物品目錄表編號A-28號。 29 臺灣藍海公司文件資料1本 是 ①本院保管字號：111年度院保字第260號編號1，扣押物品清單見本院卷第43頁。 ②法務部調查局新北調查處扣押物品目錄表編號C-1號。 30 電子產品（張繼中之iPhone 12 Pro手機）1支 是 ①本院保管字號：111年度院保字第260號編號2，扣押物品清單見本院卷第43頁。 ②法務部調查局新北調查處扣押物品目錄表編號C-2號。 31 電子產品（張繼光之iPhone手機）1支 否 ①扣押物品目錄表見偵13597號卷二第83頁。 ②法務部調查局新北調查處扣押物品目錄表編號B-1號。